---
title: "Práctica Team 09: Busqueda en Shodan de vulnerabilidades conocidas recientes"
author: 
- name: "Juan José Sanz Martín"
- name: "Alberto López Millán"
date: "`r Sys.Date()`"
output: rmarkdown::html_vignette
vignette: >
  %\VignetteIndexEntry{Vignette Title}
  %\VignetteEncoding{UTF-8}
  %\VignetteEngine{knitr::rmarkdown}
params:
  filter_year: "2018"
  filter_score: 8
---

```{r setup, include=FALSE}
knitr::opts_chunk$set(echo = TRUE)
```


## Introducción

El obtetivo alcanzado en esta práctica ha sido demostrar la potencia que puede alzanzarse al utilizar la libreria net-security junto con la libreria de shodan para R. El potencial de la unión de estas herramientas, permite obtener datasets amplios de Vulnerabilidades conocidad asociadas a CPEs y su estado actual.

### La Pregunta



## Configurar Token de R Shodan

Para poder utlizar la libreria de Shodan para R, es necsario proporcionar un token válido. 

En este caso, se ha optado por almacenar este dato en el fichero de entorno de R (.Renviron).

Para ello, y ejecutanto el código incluido en las siguientes lineas, se abrira el fichero .Renviron
En ese archivo hay que almacenar el token con formato: SHODAN_API_KEY = "<token>" y reiniciar R Studio

```{r rshodan_token, include=FALSE}
usethis::edit_r_environ()
```


## CVEs

Las funciones para crear y manipular el data frame de CVEs se incluyen en el archivo `./R/cves_filter.R`.

```{r file_load_cves, error=TRUE}
source("../R/cves.R")
```

### Obtención de los CVEs

CVEs Data Frame de [github/net.security/sysdata.rda](https://github.com/r-net-tools/security.datasets/raw/master/net.security/sysdata.rda)

Filtros aplicados son los siguientes:

- Access Vector: Network
- Score >= 8
- Year == 2018


```{r df_cves, include=TRUE}
cves_full <- RetrieveCVEs()
cves <- FilterCVEsByYear(cves_full, params$filter_year)
cves <- FilterCVEsByAccessVectorNetwork(cves)
cves <- FilterCVEsByScore(cves, params$filter_score)

# Remove Rows containing NAs in important columns
cves <- FilterNAs(cves)


```

### Graficas de CVEs

CVEs filtrados y representados por fecha de publicación y clasificados por su score.

```{r df_cves_plot, include=TRUE}

PlotCVEsByPublishedDate(cves)

```


```{r df_cves_score_plot, include=TRUE}

PlotPieChartCVEsByScore(cves)

```

## Obtener CPEs

Según la espeficicación de Mitre para [CPEs](https://cpe.mitre.org/files/cpe-specification_2.1.pdf):

> Part Component
> The first component in a CPE Name is a single letter code that designates the particular platform
> part that is being identified. The following codes are defined for CPE 2.0.
>  h = hardware part
>  o = operating system part
>  a = application part
> Additional character codes may be added as necessary in a future version of this specification.
> For example, maybe 'd' for driver, 'l' for library, 'r' for runtime environment, or v for
> virtualization. 

De esta forma, para nuestro caso y por simplificar las busquedas que se realizarán en Shodan, filtraremos los CPEs quedandonos únicamente con los codes "(h, o , a)"


```{r cpe_functions, error=TRUE}
#cpes <- ExtractCPE(cves)
#ExtractCPE2 corrección de Humbert, apply(cpes,2,class)  ::: todas las columnas eran listas
cpes <- ExtractCPE2(cves)


# Filtra: CPE part: 
# filtra según el tag "part component"  h = hardware part|o = operating system part|a = application part
cpes_part_regex <- "h|o|a"
cpes <- FilterCPEsByPartComponent(cpes, cpes_part_regex)
remove(cpes_part_regex)

```
### Graficas de CPEs

Esta gráfica muestra los 'Vendors' con mayores Vulnerabilidades conocidas para el año en estudio.


```{r cpe_plots, error=TRUE}

PlotCPEssByVendor(cpes)

```

## Shodan.io

Las funciones relacionadas con las llamadas a Shodan y la representación de los resultados obtenidos se incluyen en el archivo `../R/shodan.R`.


```{r file_load_shodan, error=TRUE}
source("../R/shodan.R")
```

### Busqueda en Shodan


Creamos un texto para lanzar contra Shodan con los parametros de CPE:

Formato usado para las llamadas a Shodan vendor+product+version

+ Vendor Component
+ Product Component
+ Version Component

Ejemplo: juniper+junos+14.1x52

Este texto, se guarda en el data frame de CPES en la columna 'cpes$ShodanQuery'

```{r shodan_searchquery, include=FALSE}

#cpes
cpes <- CPE_Create_Shodan_Query_Column(cpes)


```

### Busqueda en Shodan

Lamentablemente por falta de tiempo y los diversos errores no nos ha sido posible progresar con el análisis de los datos, los errores que hemos encontrado son entre otros:

- Data.frame CPES contenia Listas que han producido multiples problemas tanto para obtener otros datos como para representar con ggplot
- Shodan limita el numero de req/sec a 1, con lo que al la hora de obtener los resultados devuelve un HTTP 502 y se corta el procesamiento. Hemos intentado dividir el procesamiento en trozos independientes pero por la falta de tiempo esto no se ha podido lograr. 

En cualquier caso, si se ha podido ver el gran potencial que puede tener el cruce de datos entre net-security y shodan.

```{r shodan_search, include=TRUE}


# ToDO:   
#saveRDS(object = shodan_cpe_results, file = "~/shodan.rds")
#loadRDS(object = shodan_cpe_results, file = "~/shodan.rds")
#save(cpes,file = "~/cpes.rds")
#load(file = "~/cpes.rds")



if(!exists("shodan_cpes_results", inherits = FALSE)) {
  suppressMessages(
    suppressWarnings(
                      shodan_cpes_results <- CPE_Shodan_Search1(cpes)
    ) )
  
  #cpes_01 <- cpes[1:199,]
  #shodan_cpe_results_01 <- CPE_Shodan_Search1(cpes_01)
  #cpes_02 <- cpes[200:399,]
  #shodan_cpe_results_02 <- CPE_Shodan_Search1(cpes_02)
  #cpes_03 <- cpes[400:599,]
  #shodan_cpe_results_03 <- CPE_Shodan_Search1(cpes_03)
  #cpes_04 <- cpes[600:799,]
  #shodan_cpe_results_04 <- CPE_Shodan_Search1(cpes_04)
  #cpes_05 <- cpes[800:999,]
  #shodan_cpe_results_05 <- CPE_Shodan_Search1(cpes_05)
  
  ### Error : al realizar multples llamadas a shodan, obtenermos un error 502. Tendriamos que trabajar con trozos del data frame más pequeños y/o utilizar un tiempo de espera más grande.
  #Error in shodan::shodan_search(query = x["ShodanQuery"]) : 
  #Bad Gateway (HTTP 502).

}



```


### Representación de los datos de Shodan


Las siguientes partes del informe, se dejan a modo de muestra de las opciones de representación que permite el cruce de datos entre net-security y shodan.

En el ejemplo, se ha mostrado en un mapa los sistemas con un CPE Vulnerable "juniper+junos+14".

```{r shodan_plot_example, include=TRUE}

# Shodan plot
shodan_res <- GetShodanResults(query="juniper+junos+14")
PlotMapShodanResults(as.data.frame(shodan_res))
```


Resultados parciales del una busqueda en shodan.

```{r shodan_plot, include=TRUE}

# 
PlotMapShodanCPEResults(shodan_cpes_results)


```



## Conclusiones

Sin tener grandes datasets podemos afirmar que, como era de esperar, en zonas como África, regiones casi despobladas como Australia, Rusia, Zonas del Amazonas y demás, no se han encontrado productos vulnerables.

En este sentido, la mayor parte de los puntos que se ven en el mapa corresponden con las zonas más activas en cuanto a servidores y empresas: USA, Europa, Singapur, India, China, etc ...

Adicionalmente, queda esta práctica a modo de 'Proof-of-Concept' de la posible integración de shodan con net-security.





